# 生产销售企业向客户收取的贴现息属于销售收入呢?还是其他收入?

提问人：linxy333 时间：2011-12-31 14:59:35
背景:企业采用预收款销售,客户需要用票据结算时,要求客户相应票据贴现息。 1 、该贴现息是否属于销售收入的一部分?还是应该视同为银行利息收入? 2、如果视同银行利息收入,该贴现息应交营业税吗? 3、该业务产生的现金流应该是属于经营活动产生的现金流吧?

回答人：chenyiwei
回复 linxy333 的帖子
个人意见：
1 、该贴现息如果是随着票据一并收取的，并且不以是否实际将该票据贴现为条件，则应理解为一项以“贴现息”名义收取的额外价款，应计入商品销售收入中。如果是在实际贴现票据后向客户收取的，则应视为对企业发生贴现息的补偿，冲减财务费用。 2 、作为价外费用，纳入增值税销项税额的计算基数内。 3 、如果在利润表上列报为营业收入的一部分，所以现金流量表上也列报为经营活动的现金流量。

提问人：liubin988513 时间：2012-01-01 02:40:11
回复 chenyiwei 的帖子
学习了。陈老师，您好。如果是“该贴现息如果是随着票据一并收取的，并且不以是否实际将该票据贴现为条件，则应理解为一项以“贴现息”名义收取的额外价款，应计入商品销售收入中”，这种情况下的贴现息，是不是也是属于销售方因收取购买方的票据占用资金收取的利息补偿啊，因为贴现息一般可以事先计算好，不太明白。谢谢。

回答人：chenyiwei
这种情况下以“贴现息”名义收取的款项与实际发生的贴现息没有必然联系，只能解释为额外的销售价款（税法上的价外费用），不能作为对财务费用的调整。

提问人：liubin988513 时间：2012-01-02 10:28:30
回复 chenyiwei 的帖子
“这种情况下以“贴现息”名义收取的款项与实际发生的贴现息没有必然联系，只能解释为额外的销售价款（税法上的价外费用），不能作为对财务费用的调整。”。如果这种情况，销售方计入了营业收入，购买方是否应当将支付的该笔款项计入存货成本呢？？

回答人：chenyiwei
我理解可以。